# Jorge Luis Martínez Alfonso

Título: Ingeniero en Sistemas Computacionales

Sitio: https://ideasappsweb.000webhostapp.com/

Celular: 5554146857

E-Mail: neiro70@gmail.com

Edad: 37 años.

Tengo 12 años de experiencia laboral en la cual he estado como programador Web, Movil, Front y Back End. En grandes empresas como Santander, BBVA, Telcel y Nextel de consultor. Actualmente soy lider de

proyecto y programador Sr. En cada desarrollo que he participado, se ha optimizado y mejorado el rendimiento de los sistemas.



#### **EL DESARROLLO COMO ARTE**

La programación es un tema muy importante, por lo cual podría definir que es un arte, donde uno le dice a la computadora, que es lo que quiere que haga y ella lo hace, desde la idea hasta el producto.

#### INFORMACIÓN PERSONAL

**Dirección**: Cañito #39 Torre B406

Colonia San Diego Ocoyoacac, Del. Miguel Hidalgo, CP. 11290, DF

/ CDMX Teléfono: 5554146857 Estado Civil: Casado.

#### **EXPERIENCIA**

#### 02. 2018 – ACTUALMENTE KOSMOS PLATAFORMA UNIVERSAL

Líder de proyecto y programador Sr

- Análisis de requerimientos.
- Desarrollo de aplicaciones y servicios web.
- Implementación procesos de integración continua.
- Soporte de servidores de aplicaciones.
- Capacitación a equipos de trabajo.

# 02. 2017 – 02.2018 MN SOFT MÉXICO S.A DE RL DE CV

Líder de proyecto

- Análisis de requerimientos.
- Definición de procesos para el desarrollo.
- Conocimiento procesos de integración continua.
- Soporte de aplicaciones web.

# 04. 2012 - 02. 2017 ABRICOT S.A DE C.V

Líder de Técnico y Desarrollador Web Sr

- Desarrollo y mantenimiento de aplicaciones internas en Telcel, de las cuales destacan los proyectos adoc, sao y srips.
  Adicionalmente el uso de WebServices.
- Administración de Base de datos.
- Administración de Servidores.

#### 08. 2011 - 04. 2012 GRUPO TRADECO S.A DE C.V

**Analista Programador Web Sr** 

- Desarrollo de sistema de nómina con J2EE.
- Administración y configuración del versionado de proyectos.
- Soporte de sistemas internos (intranet e item).
- Mantenimiento de servidores de aplicaciones y de base de datos.

#### FORMACIÓN ACADÉMICA

2015 DIPLOMADO

Liderazgo

Curso impartido en coorporativo de Telcel.

2011 - 2012 **DIPLOMADO** 

Diseño y Desarrollo de Aplicaciones para dispositivos móviles

Curso impartido en el Instituto Tecnológico de México (ITAM)

2010 CERTIFICACIÓN

**Sun Certified Java Programmer (SCJP 6.0)** 

2001 – 2006 SUPERIOR (UNIVERSIDAD)

IPN- Escuela Superior de Computo (ESCOM)

Especialidad: Ingeniero en Sistemas Computacionales(Titulado).

1998 – 2001 MEDIO SUPERIOR (PREPARATORIA)

Cecyt #11 Wilfrido Massieu(IPN)

Especialidad: Técnico en telecomunicaciones.

#### CONOCIMIENTOS

#### LENGUAJES DE PROGRAMACIÓN

- JAVA 1.4 1.7
- SQL / PLSQL
- Objetive C
- C / C++
- Groovy
- Php
- Shell / Linux

#### **DESARROLLO WEB**

- JavaScript
- Bootstrap
- Jquery
- Angular
- Prototype
- Struts
- Grails 2.4
- Spring MVC
- Java Server Face
- Web Services
- EJBS
- PHP 5.6
- HTML / XML
- JSON
- CSS
- WordPress(CMS)

# DESARROLLO MOVIL Y STANDALONE

- Java Swing
- Jquery Mobile
- Android
- IOS
- Windows Mobile
- Black Berry

## **HERRAMIENTAS**

- Eclipse
- Netbeans
- Intellij
- XDK
- Xcode
- Sun One
- Jbuider
- Enterprise Architect
- SqlNavegator
- Toad
- SqlDeveloper
- Mysql-WorkBench
- Ireport

#### **BASE DE DATOS**

- Oracle
- Mysql
- Postgres
- Sql-Lite
- Access
- LDAP

#### **SERVIDORES**

- Jboss
- Weblogic
- · Glassfish
- Weblogic
- Apache
- Tomcat
- CVS / SVN /GIT

## **IDIOMAS**

Inglés (Hablado: 30%, Escrito:30%, Lee:40%).

#### **HABILIDADES**

- Administración y configuración de servidores.
- Modelado de Base de Datos.
- Sistema Operativo más utilizado Linux (Fedora, Ubuntu), IOS y Windows.
- Conocimientos en Telecomunicaciones, redes, Electrónica y Electricidad.
- Proyectos git <a href="https://github.com/neiro70?tab=repositories">https://github.com/neiro70?tab=repositories</a>